【裁判字號】    92,易,12
【裁判日期】    920801
【裁判案由】    竊盜
【裁判全文】
臺灣苗栗地方法院刑事判決                            九十二年度易字第一二號
    公  訴  人  臺灣苗栗地方法院檢察署檢察官
    被      告  乙○○
    輔  佐  人  甲○○
右列被告因竊盜案件，經檢察官提起公訴（九十一年度偵字第四二一二號），本院判
決如左：
    主  文
乙○○攜帶兇器竊盜，累犯，處有期徒刑柒月。
    事  實
一、乙○○曾有多次竊盜之犯罪紀錄，其於民國八十七年間因竊盜案件，經臺灣新竹
    地方法院於八十七年八月二十日以八十六年度易字第二一四八號判決判處有期徒
    刑十月確定，甫於八十八年七月二十日執行完畢。猶不知悔改，又於九十年初再
    犯竊盜罪，經本院於九十一年七月十六日以九十一年度易字第六號判處有期徒刑
    一年二月，復經臺灣高等法院臺中分院駁回乙○○上訴確定（目前在監執行中）
    。乙○○仍不知悛悔，另基於為自己不法所有之意圖，於九十年十二月十五日十
    三時三十分許，在苗栗縣通霄鎮台一線一二六公里處，持其所有客觀上對於人之
    生命、身體、安全構成威脅，具行兇危險性之工具螺絲起子五支、鉗子五支及板
    手十一支，拆卸丙○○所有前因車禍事故暫停放於路旁、車牌號碼為ＣＥＷ—０
    九九號重型機車上之排氣管、腳踏板、啟動踏桿、變速踏桿、側腳架各一支、懸
    吊鐵架一塊、螺絲數個等零件，據為己有。乙○○得手後，於尚未離開現場之際
    ，即為巡邏警員丁○○當場查獲，並扣得上開乙○○所有供其竊盜犯行所用之螺
    絲起子五支、鉗子五支及板手十一支。
二、案經苗栗縣警察局通霄分局報請臺灣苗栗地方法院檢察署檢察官偵查起訴。
    理  由
一、右揭事實，業據被告乙○○於本院審理時坦承不諱（按被告係瘖啞人，且懂手語
    ，於本院審理時由輔佐人即被告之父甲○○擔任通譯在旁以手語翻譯，而製作筆
    錄乙節，業據通譯甲○○於本院審理時具結在卷），並經證人即當場查獲被告之
    員警丁○○於偵查中及本院調查時證述被告行竊之情節明確。而車牌號碼為ＣＥ
    Ｗ—０九九號重型機車為被害人丙○○所有、前因車禍事故暫停放於路旁，並非
    發生車禍後無價值之拋棄物等情，業據證人丙○○於本院調查時證述明確。且有
    螺絲起子五支、鉗子五支及板手十一支（扣押物品清單誤載扣案板手為八支，此
    與實際扣案數目不符，經本院當庭提示被告確認係十一支板手無訛）扣案可資佐
    證。此外，復有遭竊之機車及其零件照片三張在卷可稽。綜上所述，本案事證明
    確，被告自白與事實相符，其竊盜犯行應堪認定。
二、按竊盜罪既遂與未遂之區別，應以所竊之物已否移入自己權力支配之下為標準；
    若已將他人財物移歸自己所持，即應成立竊盜既遂罪（最高法院十七年上字第五
    ０九號判例意旨參照）。查本件被告已著手實行竊取，而將前開竊取之機車零件
    自機車上拆卸下來，並置於身邊路旁處，實已移入於自己實力支配之下無誤，是
    被告此部分之竊盜行為即已完成，尚難以其尚未離開行竊現場，而謂為竊盜未遂
    （最高法院四十九年度台上九三九號判例意旨參照）。次按刑法第三百二十一條
    第一項第三款之攜帶兇器竊盜罪，係以行為人攜帶兇器竊盜為其加重條件，此所
    謂兇器，其種類並無限制，凡客觀上足對人之生命、身體、安全構成威脅，具有
    危險性之兇器均屬之，且祇須行竊時攜帶此種具有危險性之兇器為已足，並不以
    攜帶之初有行兇之意圖為必要（最高法院七十九年度台上字第五二五三號判例足
    資參照）。查被告持以行竊用之螺絲起子五支、鉗子五支及板手十一支，均屬金
    屬製品，質地堅實，被告持以拆卸機車零件，客觀上足以對人之生命、身體、安
    全構成威脅，具行兇之危險性，認屬前開法條上所稱之兇器當無疑；故核被告所
    為，係犯刑法第三百二十一條第一項第三款之攜帶兇器竊盜既遂罪。起訴意旨犯
    罪事實欄敘及「被告尚未得手」，似認被告所為係犯同法第三百二十一條第二項
    、第一項第三款之攜帶兇器竊盜未遂罪，揆諸前開說明，起訴意旨容有誤會，且
    經公訴檢察官當庭予以更正為加重竊盜既遂犯行，併予敘明。又被告曾犯竊盜罪
    ，經臺灣新竹地方法院於八十七年八月二十日以八十六年度易字第二一四八號判
    決判處被告有期徒刑十月確定，並於八十八年七月二十日執行完畢，有臺灣高等
    法院被告全國前案紀錄表、臺灣高等法院檢察署刑案紀錄簡覆表在卷可稽，其受
    有期徒刑執行完畢後，五年以內再犯本件有期徒刑以上之本罪，為累犯，應依刑
    法第四十七條規定加重其刑。爰審酌被告前有多次竊盜之犯罪紀錄，最近一次係
    於九十年初因竊盜罪（與本案無連續犯裁判上一罪之關係），經本院於九十一年
    七月十六日以九十一年度易字第六號判處有期徒刑一年二月，復經臺灣高等法院
    臺中分院駁回乙○○上訴確定（目前在監執行中），有上開判決書影本各一份附
    卷可稽，被告復犯本件竊盜罪，足徵其惡性非淺，本應嚴罰重懲，念其係瘖啞人
    士，且本案遭竊之機車乃車齡達七年之車禍事故車，觀諸照片所示，該車已屬陳
    舊，所得價值不高，及其犯後坦承犯行，態度良好等一切情狀，量處如主文所示
    之刑。扣案之螺絲起子五支、鉗子五支及板手十一支，係被告所有供其竊盜犯行
    所用之物，業據被告供認在卷，爰依刑法第三十八條第一項第二款之規定，為沒
    收之諭知。
據上論斷，應依刑事訴訟法第二百九十九條第一項前段，刑法第三百二十一條第一項
第三款、第三十八條第一項第二款、第四十七條，判決如主文。
本案經檢察官張文傑到庭執行職務。
中      華      民      國    九十二    年      八      月      一      日
                                臺灣苗栗地方法院刑事第二庭
                                        審判長法  官   詹 日 賢
                                              法  官   劉 興 浪
                                              法  官   顧 正 德
右正本證明與原本無異。
如不服本判決，應於判決送達後十日內向本院提出上訴狀( 應附繕本 )。
                                              書記官   黃 正 中
中      華      民      國    九十二    年      八      月      一      日
附錄本判決論罪科刑法條全文：
刑法第三百二十一條
犯竊盜罪而有左列情形之一者，處六月以上五年以下有期徒刑。
第一款：於夜間侵入住宅或有人居住之建築物、船艦，或隱匿其內而犯之者。
第二款：毀越門扇、牆垣或其他安全設備而犯之者。
第三款：攜帶兇器而犯之者。
第四款：結夥三人以上而犯之者。
第五款：乘火災、水災或其他災害之際而犯之者。
第六款：在車站或埠頭而犯之者。
前項之未遂犯罰之。


司法院資訊處製作；財團法人民間司法改革基金會備份。
